













# Баранова Наталья Frontend разработчик

Я – амбициозный фронтенд разработчик с опытом создания веб-интерфейсов. Каждый день я развиваю свои навыки в этом направлении. Сейчас я изучаю NextJS, в планах – ExpressJS. В свободное время я решаю задачки на codewars.com и самостоятельно изучаю английский язык. Я очень ценю свое время, поэтому для меня предпочтительна удаленная работа.

#### Мои контакты

- (2) +54 9 11-6158-1255 (WhatsApp/Telegram/звонки)
- Buenos Aires, Argentina
- portfolio site

#### Мои технологии

- Languages: JavaScript, TypeScript
- JS libraries and frameworks: React, React Native, NextJS
- State management libraries: Redux(toolkit), Thunk, RTK-query
- Routing: React-router-DOM
- Forms: React-formik, React-form, React-hookform
- Testing: Unit, Jest, Snapshot image test, Postman
- Patterns: TDD, Singleton, Observer, PubSub
- API: Axios, Rest, Swagger
- Storybook
- Version control: GitHub, GitLab
- Styles: CSS, Sass, Scss, styled components
- Design libraries: Material UI, Tailwind CSS, Bootstrap

### Опыт работы

Мои проекты, как фронтенд разработчика

- Смарт чек знаний 🗗
- Соц сеть г
- Менеджер задач г
- 🔹 <u>Следи за временем:)</u> 🗗

2023 - н.в.

#### Frontend-технологии на моих проектах:

ReactJS, NextJS, Redux, Redux Toolkit, React-router-DOM, Hooks, class components, React-formik, Reactform, React-hook-form, Axios, RestAPI, MaterialUI, styled components, Storybook, Unit tests

#### Мои обязанности при их разработке

работа в команде разработка UI разработка пагинации, сортировки, поиска работа с Swagger, Postman RESTful (регистрация/логинизация/и тд.) тесты UI и функционала компонент оптимизация производительности реализация архитектурных решений (UI, BLL, DAL) исправление ошибок в коде и его поддержка

Моя работа, как разработчика

2020-2022

#### • Lemma-auto.ru

Это магазин автозапчастей. Я разработала его с нуля, используя Laravel 8, php, MySQL и на UI: html, sass, JavaScript, bootstrap для сайте, tailwindCSS для личного кабинета.

• Mos.ru 2021-2022

Главный портал города Москвы. Я работала backend разработчиком (Symfony5)

• Labirint.ru

2020-2020

Это книжный магазин. Я работала full-stack разработчиком (Yii2, native JS, html, css)

• Минэкономразвития России

2006-2020

Разработка внутренней базы данных нормативных документов в MS Access

# Образование

# IT-школа IT-INCUBATOR Frontend Developer

2021-2022

Учеба и работа со следующими технологиями: React, Redux, TypeScript, Promises, REST API, Git, CSS/SASS, Material UI, TDD, Storybook и другие современные технологии

Московский государственный университет туризма и сервиса информатик-аналитик

2006-2011

Изучение баз данных, SQL, Objective Pascal, Delphi, HTML, математики и других фундаментальных дисциплин

## Иностранные языки

Русский – родной Английский – В1 Испанский – А2